臺灣新北地方法院板橋簡易庭民事判決
110年度板簡字第2922號
原      告  黃振峰  
被      告  柯嘉鴻  

訴訟代理人  卓承翰  

上列當事人間請求侵權行為損害賠償事件，原告提起刑事附帶民
事訴訟（110年度審交附民字第470號），經刑事庭裁定移送審理
，於民國111年3月23日言詞辯論終結，本院判決如下：
    主      文
被告應給付原告新臺幣玖萬玖仟零玖元，及自民國一百一十年八
月六日起至清償日止，按年息百分之五計算之利息。
原告其餘之訴駁回。
本判決原告勝訴部分得假執行；但被告如以新臺幣玖萬玖仟零玖
元為原告預供擔保，得免為假執行。
    事 實 及 理 由
一、按訴狀送達後，原告不得將原訴變更或追加他訴，但擴張或
    縮減應受判決事項之聲明者，不在此限，民事訴訟法第255
    條第1項第3款定有明文。本件原告原起訴聲明：被告應給付
    原告新臺幣（下同）1,880,471元及自本起訴狀繕本送達翌
    日起至清償日止，按年利率百分之五計算之利息。嗣原告於
    民國111年3月23日言詞辯論程序更改聲明為：被告應給付原
    告320,914元，及自起訴狀繕本送達翌日起至清償日止，按
    年息百分之五計算之利息，核屬縮減應受判決事項之聲明，
    依上開規定，自應准許之。
二、原告主張：
（一）被告於109年8月16日10時5分許，駕駛車牌號碼000-0000
      號自用小客車沿新北市土城區擺接堡路往板橋方向行駛，
      行經新北市土城區擺接堡路與柑城橋頭口，本應注意車前
      狀況，並隨時採取必要之安全措施，而依當時周圍環境之
      客觀情形，並無不能注意之情事，竟疏未注意及此而貿然
      前行，適原告騎乘車牌號碼000-0000號普通重型機車在柯
      嘉鴻上開車輛前方機車停等區停等紅燈，原告因而由後追
      撞，導致原告上開機車重心不穩傾斜，原告見狀反射性伸
      手拉扶機車，以避免跌倒，因此受有右手手部挫傷及右腕
      部挫傷等傷害（下稱系爭事故）。
（二）原告因系爭事故，受有如下之傷害，茲分述如下。
　　⒈醫療費用新臺幣（下同）1,839元
　　⒉交通費用7,225元
　  ⒊薪資損失200,000元：
　　　原告工作性質是要出力的因系爭事故受傷無法用力，每月
      工資為100,000元。自109年8月17日請假至109年10月16日
      共計損失200,000元。
　　⒋精神慰撫金100,000元
　  ⒌機車損害修復費用11,850元：
　　　工資4,740元，零件7,110元。
　　　為此，爰依侵權行為之法律關係，請求被告應給付原告32
      0,914元，及自起訴狀繕本送達翌日起至清償日止，按年
      息百分之5計算之利息。　　　
三、被告則以：就原告請求醫療費用1,839元、交通費用7,225元
    不爭執，薪資損失部分原告未提供109/8/17〜109/9/4請假期
    間薪轉紀錄以證明確實未支薪且薪資賠償應以經常性薪資計
    算，業務佣金為變動薪資無法認列，精神撫慰金部分原告主
    張依民法第195條第1項，原告所受傷害及程度並非情節重大
    者，復健治療也有一定程度之恢復可能性，於理不合，故原
    告主張之金額實屬過高，被告自難遵從，機車維修部分應折
    舊計算，且本件肇事責任未明原告亦與有過失等語置辯，並
    聲明：原告之訴駁回。 
四、原告主張之事實，業據提出診斷證明書暨醫療費用收據、統
    一發票、估價單、所得稅稅額試算通知書、離職所得稅稅額
    試算通知書、離職證明書、在職證明書等件影本為證，被告
    並經本院以110年度審交易字第587號判決判處：「柯嘉鴻犯
    過失傷害罪，處拘役肆拾日，如易科罰金，以新臺幣壹仟元
    折算壹日。」此有前揭判決附卷可稽，至被告雖爭執肇事責
    任惟未提出證據以實其說，此部分所辯尚難認可採，是被告
    就本件事故應負全部肇事責任首堪認定於前。
五、按「因故意或過失，不法侵害他人之權利者，負損害賠償責
    任」、「汽車、機車或其他非依軌道行駛之動力車輛，在使
    用中加損害於他人者，駕駛人應賠償因此所生之損害。但於
    防止損害之發生，已盡相當之注意者，不在此限。」、「不
    法侵害他人之身體或健康者，對於被害人因此喪失或減少勞
    動能力或增加生活上之需要時，應負損害賠償責任。」、「
    不法侵害他人之身體、健康、名譽、自由、信用、隱私、貞
    操，或不法侵害其他人格法益而情節重大者，被害人雖非財
    產上之損害，亦得請求賠償相當之金額」，民法第184條第1
    項前段、第191條之2、第193條第1項、第195條第1項分別定
    有明文。本件被告對原告有侵權行為，已如前述，被告自應
    負損害賠償責任，縱非財產上損害，原告亦得請求賠償相當
    之金額。茲就原告據以請求被告賠償之項目及金額逐項審酌
    如下：
（一）醫藥費用1,839元部分：
　　　原告主張因系爭事故受傷支出醫療費用1,839元乙節，業
      據其提出診斷證明書、醫療費用收據等件為證，經核與原
      告所受傷勢之治療相符相當，被告亦不爭執，是原告請求
      被告賠償醫療費用1,839元，自屬有據。
（二）交通費用7,225部分：
　　　原告主張因系爭事故就醫支出7,225元交通費用，此部分
      請求被告並不爭執，是原告此部分主張應為可採。
（三）薪資損失200,000元部分： 
　　　原告就其工作損失之請求，固據其提出台灣福祉科技有限
      公司在職證明、離職證明等件為證，惟查原告提出之薪資
      細項可見原告於109年9月及10月間仍有薪資入帳紀錄（此
      有臺灣新北地方檢察署110年度偵字第4146號卷宗在卷可
      按），是被告抗辯原告並未實際受有薪資損害，應屬有據
      。
（四）精神慰撫金100,000元部分：
　　　按非財產上損害之慰撫金數額，究竟若干為適當，應斟酌
      兩造身分、地位及經濟狀況，俾為審判之依據，最高法院
      著有76年臺上字第1908號判例足資參考。原告主張因系爭
      事故，受有右手手部挫傷及右腕部挫傷等傷害，致原告身
      心受創至鉅，故請求慰撫金100,000元。經本院審酌原告
      學歷為大學畢業、從事製造業顧問經理、平均收入約10萬
      元、無不動產或其他財產；被告為國中畢業、擔任業務司
      機、月收入約40,000元、無不動產或其他財產，及被告實
      際加害情形及原告所受傷勢及精神上受損害程度等一切情
      狀，認原告請求被告賠償精神慰撫金100,000元，核屬過
      高，應減為80,000元，始為適當。逾此部分之請求，尚乏
      依據，應予駁回。
（五）機車損害修復費用11,850元部分：
　　  依民法第196條請求賠償物被毀損所減少之價額，固得以
      修復費用為估定之標準，但以必要者為限（如修理材料以
      新品換舊品，應予折舊）。經查，依系爭車輛維修清單上
      所載之維修項目，核與該車所受損部位相符，堪認上開修
      復項目所須之費用共計11,850元（工資4,740元、零件7,1
      10元），均屬必要修復費用無誤，有估價單附卷可參。又
      系爭車輛係於109年2月出廠（推定為15日），至109年8月
      16日車輛受損時，已使用6月，而零件費用7,110元，係以
      新品換舊品，揆諸前述，應予折舊。本院依行政院公布之
      固定資產耐用年數表及固定資產折舊率表，機械腳踏車之
      耐用年數為三年，依定率遞減法每年折舊千分之五三六。
      是以上開零件扣除折舊後，原告得請求之修車零件費為5,
      205元（計算式如附表）。此外，原告另支出修車之工資4
      ,740元，無折舊問題，是原告得向被告請求之修車費用，
      共計9,945元（計算式：5,205元+4,740元=9,945元），即
      屬有據，應予准許。　　
（六）綜上，本件原告得請求被告賠償之金額為99,009元（計算
      式：1,839元＋7,225元＋80,000元＋9,945元=99,009元）。
六、從而，原告依侵權行為之法律關係，請求被告給付99,009元
    ，及自起訴狀繕本送達翌日即自110年8月6日起至清償日止
    ，按年息百分之5計算之利息，為有理由，應予准許。逾此
    部分之請求，為無理由，應予駁回。
七、本件原告勝訴部分係依簡易訴訟程序所為被告敗訴之判決，
    爰依職權宣告假執行；又被告陳明願供擔保，請求免為假執
    行，核無不合，爰酌定相當擔保金額准許之。
八、本件事證已臻明確，兩造其餘之主張、陳述暨攻擊防禦方法
    與證據，經本院斟酌後，認與本件判決結果已不生影響，故
    不一一加予論述，附此敘明。
九、由刑事庭移送民事庭之附帶民事訴訟案件，免納裁判費用，
    此有刑事訴訟法第504條第2項之明文規定。據此，原告提起
    本件刑事附帶民事訴訟請求被告賠償損害，依法無需繳納裁
    判費，另綜觀卷內資料，兩造復無其他訴訟費用之支出，爰
    無庸宣告兩造各應負擔訴訟費用之金額。
中　　華　　民　　國　  111　　年　　4　　月　　13　　日
                    臺灣新北地方法院板橋簡易庭
                            法  官  呂安樂
以上為正本係照原本作成。
如不服本判決，應於送達後20日內，向本院提出上訴狀並表明上
訴理由，如於本判決宣示後送達前提起上訴者，應於判決送達後
20日內補提上訴理由書（須附繕本）。
中　　華　　民　　國　  111　　年　　4　　月　　13　　日
                            書記官　陳佩瑩
附表
-----
折舊時間           金額
第1年折舊值        7,110×0.536×(6/12)=1,905
第1年折舊後價值    7,110-1,905=5,205